【裁判字號】    97,聲再,45
【裁判日期】    970403
【裁判案由】    聲請再審
【裁判全文】
臺灣高等法院高雄分院刑事裁定          97年度聲再字第45號
聲  請  人
即受判決人  甲○○
上列聲請人因違反毒品危害防制條例案件案件，對於本院94年度
上訴字第1525號中華民國95年7 月28日確定判決（台灣高雄地方
法院93年度訴字第1608號、臺灣高雄地方法院檢察署92年度偵字
第21365 號），聲請再審，本院裁定如下：
    主  文
再審之聲請駁回。
    理  由
一、再審聲請意旨略稱：聲請人於92年10月22日之警詢筆錄過程
    ，關於錄音錄影部分，並非採取1 對1 訊問方式，而是3 人
    訊問1 人方式，錄音帶時間僅1 小時又12分鐘，經鈞院前審
    勘驗結果，確有多處中斷之情事，足徵上開警詢筆錄錄音並
    未連續且有中斷，明顯與事實不符。且警詢筆錄之自白是照
    警員之指示下所完成，並非出自聲請人自由意識下所製作之
    筆錄，此部分請調閱錄影帶及95年7 月14日審判程序筆錄以
    資查證，爰依刑事訴訟法第420 條第1 項第6 款發現確實之
    新證據之規定，為受判決人之利益聲請再審云云。
二、按有罪之判決確定後，因發現確實之新證據，足認受有罪判
    決之人應受無罪、免訴、免刑或輕於原判決所認罪名之判決
    情形者，為受判決人之利益，得聲請再審，刑事訴訟法第42
    0 條第1 項第6 款定有明文。而所謂發見新證據，係指該項
    證據，事實審法院於判決前未經發見，不及調查斟酌，至其
    後始行發見者而言，若判決前已經當事人提出或聲請調查之
    證據，經原法院捨棄不採者，即非該條款所謂發見之新證據
    ，不得據為聲請再審之原因，最高法院71年度台抗字第506
    號裁定可資參照。查本件聲請人所主張其警詢筆錄錄音並未
    連續且有中斷，且警詢筆錄之自白是照警員之指示下所完成
    ，並非出自聲請人自由意識下所製作之事實，已經本院前審
    以(一)「本件經勘驗被告甲○○92年10月22日警詢錄音帶，逐
    字逐句製成警詢錄音內容（見本院卷第149 至198 頁），該
    內容較警詢筆錄為詳實，則被告甲○○92年10月22日警詢陳
    述，自應以上開勘驗筆錄為準。」，(二)「被告甲○○於92年
    10月22日偵訊、原審聲羈訊問時均否認有販賣第一級毒品海
    洛因犯行，惟於該日偵訊中並無隻字片語提及有何遭不法取
    供之情事，有該偵訊筆錄在卷可憑（見92偵21365 號卷第15
    、16頁），甚且於聲羈訊問時陳稱：「（法官問：在警詢時
    有無不當行為或不當訊問？）沒有，警員沒有任何不當的行
    為或不當訊問，是伊看到警員的臉就感到害怕」等語在卷（
    見92聲羈652 號卷第6） ；且經本院於95年6 月22日勘驗警
    詢錄音帶，該錄音帶內雖有疑似切斷錄音之聲音，惟整
    體觀察被告甲○○與員警之詢答內容，被告甲○○與員警之
    語氣均屬平和順暢，有勘驗筆錄在卷可稽（見本院卷第221
    至224 頁）。則被告甲○○於聲羈訊問時陳稱：「警員沒有
    任何不當的行為或不當訊問」等語，自屬可信，自難認被告
    甲○○92年10月22日警詢陳述，有遭強暴、脅迫、利誘等不
    正方法取供情事。」，(三)「按刑事訴訟法第100 條之1 、之
    2 「應全程連續錄音，必要時並應全程連續錄影」之規定，
    考其立法目的，在於建立詢問筆錄之公信力，旨在輔助筆錄
    之不足，並擔保詢間程序之合法正當，亦即在擔保被告對於
    詢問之陳述，係出於自由意思及筆錄所載內容與其陳述相符
    ，如被告之陳述係基於自由意思而非出於不正之方法，且其
    陳述與事實相符，縱令對之詢問時未經全程錄音，或事後無
    法提出錄音帶以供法院勘驗比對，致公務員實施詢問程序不
    無瑕疵，惟仍難謂其供述之筆錄，絕對不具證據能力（最高
    法院93年度臺上字第1721號、93年度臺上字第4525號判決意
    旨參考）。是本件被告甲○○警詢陳述，已依警詢錄音帶內
    容逐字逐句製成警詢錄音內容，復無證據可認被告甲○○係
    在非自由意識下為陳述，業如前述，自仍應認被告甲○○警
    詢陳述具證據能力。」予以詳細說明，是聲請人所主張上開
    情節，即非所謂發現之新證據，不得據為聲請再審之原因；
    另聲請人所稱「關於錄音錄影部分，並非採取1 對1 訊問方
    式，而是3 人訊問1 人方式」1 節，不論聲請人所主張是否
    屬實，因法無規定警詢筆錄限於1 對1 之方式，其以3 對1
    之方式亦非法所禁止，此部分不足以認聲請人有應受無罪、
    免訴、免刑或輕於原判決所認罪名之判決情形，亦非屬確實
    之新證據，不得據為聲請再審之原因。本件再審之聲請為無
    理由，爰依刑事訴訟法第434 條第1 項，裁定如主文。
中    華    民    國    97    年    4     月    3     日
                  刑事第五庭    審判長法  官  曾永宗
                                      法  官  王伯文
                                      法  官  任森銓
以上正本證明與原本無異。
如不服本裁定應於送達後5 日內向本院提出抗告狀。
中    華    民    國    97    年    4     月    3     日
                                      書記官  廖素珍


司法院資訊處製作；財團法人民間司法改革基金會備份。
